【裁判字號】    97,交聲,262
【裁判日期】    970828
【裁判案由】    聲明異議
【裁判全文】
臺灣臺南地方法院交通事件裁定          97年度交聲字第262號
移送機關    交通部公路總局嘉義區監理所臺南監理站
異議人即
受處分人    甲○○
代 理 人    乙○○
上列受處分人因違反道路交通管理處罰條例案件，對於交通部公
路總局嘉義區監理所台南監理站民國97年3月19日所為之裁決處
分（處分案號：嘉監南字第裁74-S00000000號），聲明異議，本
院裁定如下：
    主  文
異議駁回。
    理  由
一、原處分意旨略以：異議人即受處分人甲○○（下稱異議人）
    ，所有之車牌號碼MVO-013重機車，於民國（下同）97年2月
    2日16時15分許，在台南市○○路181號前，因在設有禁止停
    車標線之處所停車，經台南市警察局交通隊員警依違反道路
    交通管理處罰條例第56條第1項第4款之規定，製單逕行舉發
    ，嗣經交通部公路總局嘉義區監理台南監理站（下稱移送機
    關），以其違規事實明確，乃依道路交通管理處罰條例第56
    條第1項第4款之規定，裁處異議人罰鍰新台幣600元。
二、本件聲明異議意旨略以：異議人所有之車牌號碼MVO-013重
    機車於97年2月2日由其先生乙○○臨時停車於中山路黃線內
    遭拖吊。經其先生乙○○指訴，當時他臨時停車於中山路的
    黃線內，依據道路交通標誌標線號誌設置規則規定，紅線為
    禁止臨時停車，黃線為禁止停車，其先生只是臨時停車為何
    被拖吊，且執行拖吊時，並無任何警告。且經現場查看，黃
    線並無依規定製做，導致民眾誤認為不實之黃線，有當時照
    片為證，為此，提出聲明異議等語。
三、按本條例之處罰，受舉發違反道路交通管理事件之受處罰人
    ，認為受舉發之違規行為應歸責他人者，應於舉發違反道路
    交通管理事件通知單應到案日期前，檢附相關證據及應歸責
    人相關證明文件，向處罰機關告知應歸責人，處罰機關應即
    另行通知應歸責人到案依法處理。逾期未依規定辦理者，仍
    依本條例各該違反條款規定處罰，道路交通管理處罰條例第
    85條第1項定有明文。經查：異議人雖於聲明異議狀載稱本
    件違規行為，係其先生乙○○將車停放在舉發機關所稱之違
    規地點等語，然異議人之先生乙○○於97年5月23日以異議
    人代理人之身分出庭應訊時，陳稱：「（法官問：收到舉發
    單時有無申訴你才是實際駕駛人？）我車子被拖走之後去領
    車時，他有當場開單要我簽名，但是我認為舉發錯誤，所以
    拒簽，後來我有向警察局提出申訴，但申訴的內容只是針對
    黃線本來可以臨時停車，提出申訴，並沒有針對駕駛人不是
    異議人而是我本人一事，提出申訴。」等語（見是日之訊問
    筆錄），因此，依上開規定，移送機關仍得就本件違規行為
    對異議人予以裁罰，合先敘明。
四、次按黃實線設於路側者，用以禁止停車，道路交通標誌標線
    號誌設置規則第149條第1項第1款第4目定有明文。次按汽車
    駕駛人停車時，在設有禁止停車標誌、標線之處所停車者，
    處新臺幣600元以上1,200元以下罰鍰，道路交通管理處罰條
    例第56條第1項第4款定有明文。
五、經查：
  (一)移送機關指稱異議人所有牌照號碼MVO-013重機車，於上揭
    時、地遭警舉發在設有黃實線之禁止停車標線之處所停車，
    有台南市警察局97年2月2日南市警交字第S00000000號函1份
    ，並有照片1幀附卷可稽，因此，異議人於上開時、地有在
    設有禁止停車標線之處所停車之違規行為當可認定。
  (二)惟異議人辯稱當時只是臨時停車，且現場黃線並無依規定製
    作，故以為該黃線是私人繪製云云，然由舉發機關所提出之
    照片觀之，本件違規行為停車地點之路側係設有黃實線，依
    道路交通標誌標線號誌設置規則第149條第1項第1款第4目之
    規定可知，此即為禁止停車之路段。且該黃實線之設立日期
    ，依台南市政府交通處97年6月26日以南交處工字第0971703
    9540號函覆稱：「本市○○路於早期以整體規劃停車格位、
    禁止停車線及禁止臨時停車線，故有關詢問中山路181號前
    禁止停車線繪設時間因年代久遠並無法確認。」等語可知，
    該機關雖因年代久遠，無法提出該違規地點設立禁止臨時停
    車線之時間，但該函文並不否認該黃實線係該機關所設立，
    因此，異議人上述抗辯，自不足採。從而，移送機關指稱異
    議人有在設有禁止停車標線之處所停車之違規行為，自屬無
    誤。
六、綜上所述，異議人因有在禁止停車處所停車之違規行為，移
    送機關依道路交通管理處罰條例第56條第1項第4款之規定，
    裁處異議人罰鍰新台幣600元，並無違誤；從而，異議人之
    異議為無理由，應予駁回。
七、據上論斷，應依道路交通管理處罰條例第87條第2項、道路
    交通案件處理辦法第19條，裁定如主文。
中    華    民    國    97    年    8     月    28    日
                     交通法庭   法  官   陳淑勤
以上正本證明與原本無異。
如不服本裁定，應於送達後5日內，向本院提出抗告狀。
                                書記官   謝國欽
中    華    民    國    97    年    8     月    29    日


司法院資訊處製作；財團法人民間司法改革基金會備份。
